# نمودار

این بسته شامل چندین تم و پالت ggplot برای ایجاد نمودار با هماهنگی با زبان فارسی است.

## پالت رنگی

در شکل زیر می‌توان رنگ‌های استفاده شده در پالت را مشاهده کرد.

```{r mpithemes_palette,out.width="50%"}
scales::show_col(palette_mpi(),ncol = 3)
```

در زیر مثال‌هایی از نمودارها با رنگ‌های پالت آورده شده است.

```{r mpithemes_colors,echo=TRUE,out.width="100%",echo=FALSE}
k = 9
df1 = data.frame(x = rnorm(100*k), y = rnorm(100*k),type = letters[1:k]) %>% 
  mutate(x = x+ as.integer(as.factor(type)))

df2 = data.frame(y = abs(rnorm(k))+2,x = letters[1:k])


point_plot <- ggplot(df1, aes(x=jitter(x), y=jitter(y), col=type)) + 
  geom_point() + 
  theme_void()+
  theme(legend.position = "none")

bar_plot <- ggplot(df2, aes(x=x, y=y, fill=x)) + 
  geom_bar(stat="identity") + 
  theme_void()+
  theme(legend.position = "none")

density_plot <- ggplot(df1, aes(x=x, fill=type)) + 
  geom_density(alpha = 0.8,color = "transparent") +
  theme_void()+
  theme(legend.position = "none")

box_plot <- ggplot(df1, aes(x=x, fill=type)) + 
  geom_boxplot(alpha = 0.8,size = 0.1,color = "gray30") +
  theme_void()+
  theme(legend.position = "none")

# Display this figure:
gridExtra::grid.arrange(
  point_plot,bar_plot,density_plot,box_plot,ncol = 2)
                        
```

همچنین برای متغیرهای پیوسته، یک پالت در نظر گرفته شده است.

```{r continous_palette, out.height="50%",echo=FALSE}
df <- data.frame(
  x = rnorm(10000),
  y = rnorm(10000)
)
ggplot(df, aes(x, y)) +
  geom_hex() +
  coord_fixed() +
  theme_void()+
  bottom_legend()
```

## قالب

هدف اصلی در طراحی تم، تمرکز بیشتر روی محتوای عددی و نتایج است. به همین خاطر تمرکز بر روی محورها و تقسیم‌بندی‌های داخلی کمتر بوده‌ است.

```{r mpithemes_theme_scientific,eval=TRUE,echo=TRUE}
k = 5
df1 = data.frame(x = rnorm(100*k), y = rnorm(100*k),type = letters[1:k]) %>% 
  mutate(x = x+ as.integer(as.factor(type)))
ggplot(df1,aes(x = x, fill = type)) + 
  geom_density(col = "transparent",alpha = 0.7) + 
  labs(x = "X Value",y = "Density")+
  bottom_legend()
```
