---
title: "تحلیل داده بیماران کرونایی"
date: "اول مهرماه، ۱۴۰۰"
author: احمدرضا احیائی
affiliation: "یک تحلیل‌گر داده مستقل"
location: "توبینگن، آلمان"
titlepage: true
toc: true
content-has-page: true
logo-primary: src/icon/RTLNotes.png
logo-secondary: src/icon/RWLogo.png
page-background: src/img/background.jpeg
page-background-opacity: 0.3
output:
  RTLNotes::latex_report
...

```{r,include=FALSE}
source("manuscript/global.R")
```

# RMarkdown + لاتک


این یک متن RMarkdown ساده برای نشان دادن ویژگی‌های بسته‌ی RTLNotes است.
برای ایجاد فصل و زیر فصل می‌توانید از ‍‍‍‍‍‍`#` و `##` در ابتدای خط با ذکر عنوان استفاده کنید.


## استفاده از دستورهای برنامه‌نویسی

کدهای خود را دو صورت می‌توانید در متن نمایش دهید و یا اجرا کنید. اول به صورت یک جعبه رنگی مستقل،
```{r cars}
summary(cars)
```
و به صورت برخط
`r 2^10` `2^10=`.

## Markdown

برای نوشتن متن به راحتی از دستورهای  Markdown می‌توانید بهره ببرید. به طور مثال برای ایجاد یک فهرست مانند زیر عمل می‌کنیم:


- فهرست یک
- فهرست دو
    - زیرفهرست

برای بیان نقل قول هم می‌توانید از علامت `>` در ابتدای متن خود استفاده کنید


> بر این رواق زبر جد نوشته اند به زر
> که جز نکویی اهل کرم نخواهد ماند


## لاتک

در محیط RMarkdown می‌توانید مشابه لاتک فرمول‌های خود را به صورت مستقل و برخط بنویسید. برای این‌ کار باید فرمول خود را در میان ‍‍ ‍‍`$$` و یا `$` بگذارید.



$$f\left(k\right)=\binom{n}{k}p^k\left(1-p\right)^{n-k}$$

## نمودار

با استفاده از بسته ggplot می‌توان نمودارهای زیبا با قالب فارسی را رسم کرد.

```{r scatterPlot, echo=FALSE}
ggplot(iris, aes(Sepal.Length, Petal.Length)) + 
  labs(subtitle="مقایسه طول کاسبرگ و گلبرگ",
       title="نمودار حبابی") + 
  geom_point(aes(color=Species, size=Sepal.Width),alpha = 0.5) +
  geom_smooth(aes(col=Species), method="lm", se=F)+
  labs(x = "طول کاسبرگ",
       y = "طول گلبرگ",
       color = "گونه",
       size = "عرض کاسبرگ"
       )
```

```{r , echo=TRUE, eval=FALSE}
ggplot(iris, aes(Sepal.Length, Petal.Length)) + 
  geom_point(aes(color=Species, size=Sepal.Width),alpha = 0.5) +
  geom_smooth(aes(col=Species), method="lm", se=F)
```

## محیط‌های رنگی

:::: {.rmdThink data-latex=""}
لورم ایپسوم متن ساختگی با تولید سادگی نامفهوم از صنعت چاپ، و با استفاده از طراحان گرافیک است، چاپگرها و متون بلکه روزنامه و مجله در ستون و سطرآنچنان که لازم است، و برای شرایط فعلی تکنولوژی مورد نیاز، و کاربردهای متنوع با هدف بهبود ابزارهای کاربردی می باشد، کتابهای زیادی در شصت و سه درصد گذشته حال و آینده، شناخت فراوان جامعه و متخصصان را می طلبد.
::::

:::: {.rmdthink data-latex=""}
لورم ایپسوم متن ساختگی با تولید سادگی نامفهوم از صنعت چاپ، و با استفاده از طراحان گرافیک است، چاپگرها و متون بلکه روزنامه و مجله در ستون و سطرآنچنان که لازم است، و برای شرایط فعلی تکنولوژی مورد نیاز، و کاربردهای متنوع با هدف بهبود ابزارهای کاربردی می باشد، کتابهای زیادی در شصت و سه درصد گذشته حال و آینده، شناخت فراوان جامعه و متخصصان را می طلبد. 
::::

:::: {.Theorem data-latex="{قضیه فیثاغورث}"}
قضیهٔ فیثاغورس در هندسه اقلیدسی است که بر اساس آن، در یک مثلث راست‌گوشه (قائم‌الزاویه)، همواره مجموع مربع‌های دو ضلع برابر با مربع وتر است.
$$x^2 + y^2 = z^2$$
::::


